最高法院刑事判決　　　　　　　　　　　　　　　九十一年度台上字第四○○八號
　　上　訴　人　甲○○
右上訴人因妨害自由等罪案件，不服台灣高等法院台中分院中華民國九十一年五月十
四日第二審判決（九十一年度上訴字第四七四號，起訴案號：台灣台中地方法院檢察
署九十年度偵字第二○五二五號），提起上訴，本院判決如左：
    主  文
上訴駁回。
    理  由
一妨害自由部分：
按刑事訴訟法第三百七十七條規定，上訴於第三審法院，非以判決違背法令為理由，
不得為之。是提起第三審上訴，應以原判決違背法令為理由，係屬法定要件。如果上
訴理由狀並未依據卷內訴訟資料，具體指摘原判決不適用何種法則或如何適用不當，
或所指摘原判決違法情事，顯與法律規定得為第三審上訴理由之違法情形，不相適合
時，均應認其上訴為違背法律上之程式，予以駁回。本件原判決綜合調查證據之結果
，認上訴人甲○○犯有刑法第三百零二條第一項以非法方法，剝奪人之行動自由罪（
為累犯）之事實，因而撤銷第一審關於上訴人此部分之科刑判決，改判仍論上訴人以
上開罪名，並以上訴人為累犯，依刑法第四十七條規定加重其刑後，量處有期徒刑
月，手銬壹副沒收，已詳認定犯罪事實之依據及憑以認定之理由，並對上訴人所為
並無妨害自由犯意之辯詞，如何不足採信，均已依據卷內資料予以指駁及說明，從形
式上觀察，原判決並無違背法令情形。上訴意旨謂：被害人陳玉來在偵查及第一、二
審法院審理時，未曾供述案發過程其如何心生畏懼，或行動自由如何被剝奪。陳玉來
所以自行上手銬並跪下，係由於內心自責，其用意旨在求得上訴人原諒。參以上訴人
與另一被害人林金山談和解時，和解書由陳玉來草擬，即足以反證陳玉來行動自由未
遭剝奪等語，係就原判決已詳為論斷與說明之事項，再為事實上之爭執，殊非適法之
第三審上訴理由。又依原判決所認定之事實，上訴人以非法方法，剝奪陳玉來行動自
由行為完成後，共同被告何坤龍、何治信，被害人林金山，證人朱月芩相繼抵上訴人
住處，上訴人始與何坤龍、何治信共同對林金山恐嚇取財，顯見後一恐嚇取財犯行係
另行起意，原判決分論併罰，適用法則洵無違誤。再上訴人既令陳玉來自行上手銬，
陳玉來行動自由即受剝奪，原判決就此部分論上訴人以刑法第三百零二條第一項妨害
自由罪，於法並無不合。上訴意旨指其行為僅應成立同法第三百零四條第一項強制罪
，殊有誤會。此外，上訴人徒憑己意，對原審職權之適法行使及原判決理由已詳為論
斷之事項，任意爭辯，顯與法定上訴第三審之形式要件不符，其上訴違背法律上之程
式，應予駁回。上訴人被訴共同傷害部分，不得上訴，已確定，附為敘明。
二恐嚇取財部分：
按刑事訴訟法第三百七十六條所列各罪之案件，經第二審判決者，不得上訴於第三審
法院，觀諸該法條之規定自明。上訴人甲○○被訴恐嚇取財部分，原判決係依刑法第
三百四十六條第一項論處罪刑。查該罪名係屬刑事訴訟法第三百七十六條第六款之案
件，既經第二審判決，自不得上訴於第三審法院，上訴人就此部分復提起上訴，顯為
法所不許，亦應予駁回。
據上論結，應依刑事訴訟法第三百九十五條前段，判決如主文。
中      華      民      國    九十一    年      七      月     十八     日
                              最高法院刑事第五庭
                                  審判長法官  謝  家  鶴
                                        法官  洪  文  章
                                        法官  花  滿  堂
                                        法官  陳  世  淙
                                        法官  洪  佳  濱
      右正本證明與原本無異
                                              書  記  官
中      華      民      國    九十一    年      八      月      七      日
